---
title: "LEAF 2021 dotazníkové šetření"
subtitle: "Přehled výsledků"
team: výzkumný tým SCHOLA EMPIRICA # delete whole entry if undesirable
author:
- "Aleš Vomáčka^[Kontaktní autor. E-mail: vomacka@scholaempirica.org]" # complex entry must be quoted
- Martina Koutná
- Marek Havrda # "and"/"a" is added automatically in selected locale
date: "`r reschola::as_czech_date(Sys.time())`" # if Czech, use reschola::as_czech_date(Sys.time())
output: 
  reschola::schola_pdf:
    num_format: cs # inline formatting for numbers (1 000,00 with "cs")
    number_sections: true
toc-title: "Obsah"
abstract-title: Abstract
lang: cs # smart-quotes and author variable depends on the lang variable
logo: logos/schola # chars which are escaped by pandoc (i.e. "_") are prohibited
logo_height: 20pt
logo_client: false
logo_client_height: 30pt
head_height: false # may be used if fancyhdr complains 
---

```{r setup, include=FALSE}
options(scipen = 10) # force R to show full numbers, not scientific notation

library(reschola)
library(tidyverse)
library(scales)
library(kableExtra)
library(flextable)
library(gtsummary)
set_reschola_ggplot_fonts() # make ggplot2 use Roboto fonts without you having to set it
theme_set(theme_schola()) # default ggplot theme
source("98_custom_functions.R", encoding = "UTF-8")
source("shared.R", local = TRUE, encoding = "UTF-8") # helper functions and shared code
```

```{r data}
leaf <- read_rds("data-processed/leaf.rds")
```

```{r var-labels}
# All of this is the preparation of the variable labels data frame
# the data frame has to have two variables, "name" and "label" for desc_table() to function

var_labs <- attr(leaf, "variable.labels")
var_labs <- if_else(str_detect(var_labs, "\\]"), str_extract(var_labs, "(^.+)\\]"), var_labs)
var_labs <- str_replace(var_labs, "\\[", "")
var_labs <- str_replace(var_labs, "\\]", "")
var_labs <- str_trim(var_labs)

var_labs_df <- tibble(name  = names(leaf),
                      label = var_labs)

var_labs_df$label <- case_when(var_labs_df$name == "S4Q1" ~ "Pohlaví",
                               var_labs_df$name == "S4Q2" ~ "Věk",
                               var_labs_df$name == "S4Q3" ~ "Dosažené vzdělání",
                               var_labs_df$name == "S4Q7" ~ "Ekonomický profil",
                               var_labs_df$name == "S5Q2" ~ "Souhlasí s rozhovorem?",
                               var_labs_df$name == "S2Q3_a" ~ "LEAF ovplyvnil moju životnú cestu zásadným pozitívnym spôsobom\n(1 = určite nie, 6 = určite áno)",
                               var_labs_df$name == "S5Q1_a" ~ "môj vplyv na spoločenské dianie\n(1 = veľmi veľký vplyv, 5 = nulový vplyv)",
                               TRUE ~ var_labs_df$label)
```

# Pohlaví, věk a dosažené vzdělání

```{r gender-age-education}
desc_table(leaf, S4Q1:S4Q3, var_labs_df)
```

\newpage

# Absolvované programy

```{r program1}
leaf %>% 
  select(S4Q4_a:S4Q4_q) %>% 
  select(!contains("comment")) %>% 
  desc_table(everything(), var_labs_df)
```

\newpage

# Místo bydliště

```{r place-of-living}
desc_table(leaf, c("S4Q5", "S4Q6"), var_labs_df)
```

\newpage

# Ekonomický profil

## Agregovaně

```{r economic-profil-aggr}
desc_table(leaf, S4Q7, var_labs_df)
```

\newpage

## Podle pohlaví

```{r economic-profile-sex}
desc_table(leaf, c("S4Q1", "S4Q7"), var_labs_df, "S4Q1")
```

\newpage

## Podle věku

```{r economic-profile-age}
desc_table(leaf, c("S4Q2", "S4Q7"), var_labs_df, "S4Q2")
```

\newpage

## Podle země bydliště

```{r economic-profile-region}
desc_table(leaf, c("S4Q5", "S4Q7"), var_labs_df, "S4Q5")
```

\newpage

# Počet poskytnutých kontaktů a souhlasů s interview

```{r contact-labs}
contact_lab <- tibble(name  = c("contact", "S4Q2", "S4Q5", "S4Q6", "S4Q7"),
                      label = c("Poskytl kontaktní email?", "Věk", "Země bydliště", "Region bydliště", "Ekonomický profil"))
```

## Podle věku

```{r interview-contact-age}
leaf %>% 
  mutate(contact = ifelse(S6Q1_SQ003 == "", "nie", "áno")) %>% 
  desc_table(c("contact", "S4Q2"), var_labs_df = contact_lab, groupby = "contact")
```

\newpage

## Podle místa bydliště a ekonomického profilu

```{r contact-country-region}
leaf %>% 
  mutate(contact = ifelse(S6Q1_SQ003 == "", "nie", "áno")) %>% 
  desc_table(c("contact", "S4Q5", "S4Q6", "S4Q7"), var_labs_df = contact_lab, groupby = "contact")
```

\newpage

# Počet respondentů souhlasících s návazným interview

```{r interview}
desc_table(leaf, c("S5Q2", "S4Q5", "S4Q6", "S4Q7"), var_labs_df, groupby = "S5Q2")
```

\newpage

# Postoje k současnostni a budoucnosti Slovenska

## Agregovaně

Otázka: *Na úvod, priblížme si realitu, v ktorej žijeme. Zaujíma nás tvoje osobné stanovisko k nasledovným výrokom.*

```{r future}
leaf %>% 
  mutate(across(starts_with("S1Q1"),
                ~fct_relevel(., "neviem posúdiť")),
         across(starts_with("S1Q1"),
                ~fct_rev(.))) %>% 
desc_table(starts_with("S1Q1"), var_labs_df)
```

\newpage

## Podle země bydliště

Otázka: *Na úvod, priblížme si realitu, v ktorej žijeme. Zaujíma nás tvoje osobné stanovisko k nasledovným výrokom.*

```{r future-country}
leaf %>% 
  mutate(across(starts_with("S1Q1"),
                ~fct_relevel(., "neviem posúdiť")),
         across(starts_with("S1Q1"),
                ~fct_rev(.))) %>% 
desc_table(c(starts_with("S1Q1"), "S4Q5"), var_labs_df, groupby = "S4Q5")
```

\newpage

## Podle regionu byliště (Slovensko)

Otázka: *Na úvod, priblížme si realitu, v ktorej žijeme. Zaujíma nás tvoje osobné stanovisko k nasledovným výrokom.*

```{r future-region}
leaf %>% 
  mutate(across(starts_with("S1Q1"),
                ~fct_relevel(., "neviem posúdiť")),
         across(starts_with("S1Q1"),
                ~fct_rev(.))) %>% 
desc_table(c(starts_with("S1Q1"), "region"), var_labs_df, groupby = "region")
```

\newpage

## Podle ekonomického profilu

Otázka: *Na úvod, priblížme si realitu, v ktorej žijeme. Zaujíma nás tvoje osobné stanovisko k nasledovným výrokom.*

```{r future-profile}
leaf %>% 
  mutate(across(starts_with("S1Q1"),
                ~fct_relevel(., "neviem posúdiť")),
         across(starts_with("S1Q1"),
                ~fct_rev(.)),
         S4Q7 = fct_recode(S4Q7,
                           `rodičovská dovolenka` = "som na rodičovskej dovolenke",
                           `študent` = "študent/ka",
                           `podnikateľ` = "podnikateľ/ka")) %>% 
  desc_table(c(starts_with("S1Q1"), "S4Q7"), var_labs_df, groupby = "S4Q7") %>% 
  fontsize(size = 6, part = "header") %>% 
  fontsize(size = 7, j = -1, part = "body") %>% 
  fontsize(size = 8, j = 1, part = "body")
```

\newpage

## Podle věku

Otázka: *Na úvod, priblížme si realitu, v ktorej žijeme. Zaujíma nás tvoje osobné stanovisko k nasledovným výrokom.*

```{r future-age}
leaf %>% 
  mutate(across(starts_with("S1Q1"),
                ~fct_relevel(., "neviem posúdiť")),
         across(starts_with("S1Q1"),
                ~fct_rev(.))) %>% 
desc_table(c(starts_with("S1Q1"), "S4Q2"), var_labs_df, groupby = "S4Q2") %>% 
  fontsize(size = 8, part = "header") %>% 
  fontsize(size = 8, j = -1, part = "body")
```

\newpage

# Sociální skupiny a výběr studijní/pracovní dráhy

## Průměrná důležitost soc. skupin

Otázka: *Nakoľko dôležité boli pri rozhodovaní sa o smerovaní tvojej študijnej / pracovnej dráhy nasledujúci ľudia či komunity, ktorými si bol(a) obklopený(-á)?*

### Agregovaně

```{r group-importance-mean}
leaf %>% 
  select(starts_with("S2Q1")) %>% 
  drop_na() %>% 
desc_table(starts_with("S2Q1"), var_labs_df) %>% 
  footnote(i = 1, j = 2, value = as_paragraph("Průměry pro jednotlivé proměnné"))
```

\newpage

### Podle země bydliště

Otázka: *Nakoľko dôležité boli pri rozhodovaní sa o smerovaní tvojej študijnej / pracovnej dráhy nasledujúci ľudia či komunity, ktorými si bol(a) obklopený(-á)?*

```{r group-importance-mean-country}
leaf %>% 
  select(starts_with("S2Q1"), S4Q5) %>% 
  drop_na() %>% 
desc_table(c(starts_with("S2Q1"), "S4Q5"), var_labs_df, groupby = "S4Q5") %>% 
  footnote(i = 1, j = 2:3, value = as_paragraph("Průměry pro jednotlivé proměnné"), part = "header")
```

\newpage

### Podle regionu byliště (Slovensko)

Otázka: *Nakoľko dôležité boli pri rozhodovaní sa o smerovaní tvojej študijnej / pracovnej dráhy nasledujúci ľudia či komunity, ktorými si bol(a) obklopený(-á)?*


```{r group-importance-mean-region}
leaf %>% 
  select(starts_with("S2Q1"), region) %>% 
  drop_na() %>% 
desc_table(c(starts_with("S2Q1"), "region"), var_labs_df, groupby = "region") %>% 
  footnote(i = 1, j = 2:3, value = as_paragraph("Průměry pro jednotlivé proměnné"), part = "header")
```

\newpage

### Podle ekonomického profilu

Otázka: *Nakoľko dôležité boli pri rozhodovaní sa o smerovaní tvojej študijnej / pracovnej dráhy nasledujúci ľudia či komunity, ktorými si bol(a) obklopený(-á)?*

```{r group-importance-mean-profile}
leaf %>% 
  select(starts_with("S2Q1"), S4Q7) %>% 
  drop_na() %>% 
desc_table(c(starts_with("S2Q1"), "S4Q7"), var_labs_df, groupby = "S4Q7") %>% 
  footnote(i = 1, j = 2:3, value = as_paragraph("Průměry pro jednotlivé proměnné"), part = "header") %>% 
  fontsize(size = 6, part = "header") %>% 
  fontsize(size = 7, j = -1, part = "body") %>% 
  fontsize(size = 8, j = 1, part = "body")
```
\newpage

### Podle věku

Otázka: *Nakoľko dôležité boli pri rozhodovaní sa o smerovaní tvojej študijnej / pracovnej dráhy nasledujúci ľudia či komunity, ktorými si bol(a) obklopený(-á)?*

```{r group-importance-mean-age}
leaf %>% 
  select(starts_with("S2Q1"), S4Q2) %>% 
  drop_na() %>% 
desc_table(c(starts_with("S2Q1"), "S4Q2"), var_labs_df, groupby = "S4Q2") %>% 
  footnote(i = 1, j = 2:3, value = as_paragraph("Průměry pro jednotlivé proměnné"), part = "header")  %>% 
  fontsize(size = 8, part = "header") %>% 
  fontsize(size = 8, j = -1, part = "body")
```

\newpage

## Rozložení důležitosti skupin pro výběr studijní/pracovní dráhy

### Agregovaně

Otázka: *Nakoľko dôležité boli pri rozhodovaní sa o smerovaní tvojej študijnej / pracovnej dráhy nasledujúci ľudia či komunity, ktorými si bol(a) obklopený(-á)?*

```{r group-importance-freq}
leaf %>% 
  mutate(across(.cols = starts_with("S2Q1"),
                .fns  = ~case_when(. > 70 ~ "71 až 100",
                                   . > 30 ~ "31 až 70",
                                   . <= 30 ~ "0 až 30")),
         across(.cols = starts_with("S2Q1"),
                .fns  = ~fct_rev(.))) %>% 
  desc_table(starts_with("S2Q1"), var_labs_df)
```

\newpage

### Podle země bydliště

Otázka: *Nakoľko dôležité boli pri rozhodovaní sa o smerovaní tvojej študijnej / pracovnej dráhy nasledujúci ľudia či komunity, ktorými si bol(a) obklopený(-á)?*

```{r group-importance-freq-country}
leaf %>% 
  mutate(across(.cols = starts_with("S2Q1"),
                .fns  = ~case_when(. > 70 ~ "71 až 100",
                                   . > 30 ~ "31 až 70",
                                   . <= 30 ~ "0 až 30")),
         across(.cols = starts_with("S2Q1"),
                .fns  = ~fct_rev(.))) %>% 
  desc_table(c(starts_with("S2Q1"), S4Q5), var_labs_df, groupby = "S4Q5")
```

\newpage

### Podle regionu bydliště (Slovensko)

Otázka: *Nakoľko dôležité boli pri rozhodovaní sa o smerovaní tvojej študijnej / pracovnej dráhy nasledujúci ľudia či komunity, ktorými si bol(a) obklopený(-á)?*

```{r group-importance-freq-region}
leaf %>% 
  mutate(across(.cols = starts_with("S2Q1"),
                .fns  = ~case_when(. > 70 ~ "71 až 100",
                                   . > 30 ~ "31 až 70",
                                   . <= 30 ~ "0 až 30")),
         across(.cols = starts_with("S2Q1"),
                .fns  = ~fct_rev(.))) %>% 
  desc_table(c(starts_with("S2Q1"), region), var_labs_df, groupby = "region")
```

\newpage

### Podle ekonomického profilu

Otázka: *Nakoľko dôležité boli pri rozhodovaní sa o smerovaní tvojej študijnej / pracovnej dráhy nasledujúci ľudia či komunity, ktorými si bol(a) obklopený(-á)?*

```{r group-importance-freq-profile}
leaf %>% 
  mutate(across(.cols = starts_with("S2Q1"),
                .fns  = ~case_when(. > 70 ~ "71 až 100",
                                   . > 30 ~ "31 až 70",
                                   . <= 30 ~ "0 až 30")),
         across(.cols = starts_with("S2Q1"),
                .fns  = ~fct_rev(.))) %>% 
  desc_table(c(starts_with("S2Q1"), S4Q7), var_labs_df, groupby = "S4Q7") %>% 
  fontsize(size = 6, part = "header") %>% 
  fontsize(size = 7, j = -1, part = "body") %>% 
  fontsize(size = 8, j = 1, part = "body")
```

\newpage

### Podle věku

Otázka: *Nakoľko dôležité boli pri rozhodovaní sa o smerovaní tvojej študijnej / pracovnej dráhy nasledujúci ľudia či komunity, ktorými si bol(a) obklopený(-á)?*

```{r group-importance-freq-age}
leaf %>% 
  mutate(across(.cols = starts_with("S2Q1"),
                .fns  = ~case_when(. > 70 ~ "71 až 100",
                                   . > 30 ~ "31 až 70",
                                   . <= 30 ~ "0 až 30")),
         across(.cols = starts_with("S2Q1"),
                .fns  = ~fct_rev(.))) %>% 
  desc_table(c(starts_with("S2Q1"), S4Q2), var_labs_df, groupby = "S4Q2") %>% 
  fontsize(size = 8, part = "header") %>% 
  fontsize(size = 8, j = -1, part = "body")
```

\newpage

## Počet maximálních odpovědí u důležitosti skupin pro výběr studijní/pracovní dráhy

### Agregovaně

Otázka: *Nakoľko dôležité boli pri rozhodovaní sa o smerovaní tvojej študijnej / pracovnej dráhy nasledujúci ľudia či komunity, ktorými si bol(a) obklopený(-á)?*

```{r group-importance-max}
leaf %>% 
  mutate(across(.cols = starts_with("S2Q1"),
                .fns  = ~case_when(. == 100 ~ "maximální hodnota",
                                   . < 100  ~ "nižší hodnota"))) %>% 
  desc_table(starts_with("S2Q1"), var_labs_df)
```

\newpage

### Podle země bydliště

Otázka: *Nakoľko dôležité boli pri rozhodovaní sa o smerovaní tvojej študijnej / pracovnej dráhy nasledujúci ľudia či komunity, ktorými si bol(a) obklopený(-á)?*

```{r group-importance-max-country}
leaf %>% 
  mutate(across(.cols = starts_with("S2Q1"),
                .fns  = ~case_when(. == 100 ~ "maximální hodnota",
                                   . < 100  ~ "nižší hodnota"))) %>% 
  desc_table(c(starts_with("S2Q1"), "S4Q5"), var_labs_df, groupby = "S4Q5")
```

\newpage

### Podle regionu bydliště (Slovensko)

Otázka: *Nakoľko dôležité boli pri rozhodovaní sa o smerovaní tvojej študijnej / pracovnej dráhy nasledujúci ľudia či komunity, ktorými si bol(a) obklopený(-á)?*

```{r group-importance-max-region}
leaf %>% 
  mutate(across(.cols = starts_with("S2Q1"),
                .fns  = ~case_when(. == 100 ~ "maximální hodnota",
                                   . < 100  ~ "nižší hodnota"))) %>% 
  desc_table(c(starts_with("S2Q1"), "region"), var_labs_df, groupby = "region")
```

\newpage

### Podle ekonomického profilu

Otázka: *Nakoľko dôležité boli pri rozhodovaní sa o smerovaní tvojej študijnej / pracovnej dráhy nasledujúci ľudia či komunity, ktorými si bol(a) obklopený(-á)?*

```{r group-importance-max-profile}
leaf %>% 
  mutate(across(.cols = starts_with("S2Q1"),
                .fns  = ~case_when(. == 100 ~ "maximální hodnota",
                                   . < 100  ~ "nižší hodnota"))) %>% 
  desc_table(c(starts_with("S2Q1"), "S4Q7"), var_labs_df, groupby = "S4Q7") %>% 
  fontsize(size = 6, part = "header") %>% 
  fontsize(size = 7, j = -1, part = "body") %>% 
  fontsize(size = 8, j = 1, part = "body")
```

\newpage

### Podle věku

Otázka: *Nakoľko dôležité boli pri rozhodovaní sa o smerovaní tvojej študijnej / pracovnej dráhy nasledujúci ľudia či komunity, ktorými si bol(a) obklopený(-á)?*

```{r group-importance-max-age}
leaf %>% 
  mutate(across(.cols = starts_with("S2Q1"),
                .fns  = ~case_when(. == 100 ~ "maximální hodnota",
                                   . < 100  ~ "nižší hodnota"))) %>% 
  desc_table(c(starts_with("S2Q1"), "S4Q2"), var_labs_df, groupby = "S4Q2") %>% 
  fontsize(size = 8, part = "header") %>% 
  fontsize(size = 8, j = -1, part = "body")
```

\newpage

# Vnímaný pozitivní vliv LEAFu

## Agregovaně

Otázka: *Ako s odstupom času hodnotíš prínos tvojej skúsenosti v LEAF programe?*

```{r leaf-positive}
leaf %>% 
  mutate(S2Q3_a = as_factor(S2Q3_a)) %>% 
  desc_table(S2Q3_a, var_labs_df)
```

\newpage

## Podle země bydliště

Otázka: *Ako s odstupom času hodnotíš prínos tvojej skúsenosti v LEAF programe?*

```{r leaf-positive-country}
leaf %>% 
  mutate(S2Q3_a = as_factor(S2Q3_a)) %>% 
  desc_table(c("S2Q3_a", "S4Q5"), var_labs_df, groupby = "S4Q5")
```

## Podle regionu bydliště

Otázka: *Ako s odstupom času hodnotíš prínos tvojej skúsenosti v LEAF programe?*

```{r leaf-positive-region}
leaf %>% 
  mutate(S2Q3_a = as_factor(S2Q3_a)) %>% 
  desc_table(c("S2Q3_a", "region"), var_labs_df, groupby = "region")
```

\newpage

## Podle ekonomického profilu

Otázka: *Ako s odstupom času hodnotíš prínos tvojej skúsenosti v LEAF programe?*

```{r leaf-positive-profile}
leaf %>% 
  mutate(S2Q3_a = as_factor(S2Q3_a)) %>% 
  desc_table(c("S2Q3_a", "S4Q7"), var_labs_df, groupby = "S4Q7") %>% 
  fontsize(size = 6, part = "header") %>% 
  fontsize(size = 7, j = -1, part = "body") %>% 
  fontsize(size = 8, j = 1, part = "body")
```

\newpage

## Podle věku

Otázka: *Ako s odstupom času hodnotíš prínos tvojej skúsenosti v LEAF programe?*

```{r leaf-positive-age}
leaf %>% 
  mutate(S2Q3_a = as_factor(S2Q3_a)) %>% 
  desc_table(c("S2Q3_a", "S4Q2"), var_labs_df, groupby = "S4Q2") %>% 
  fontsize(size = 8, part = "header") %>% 
  fontsize(size = 8, j = -1, part = "body")
```

\newpage

# LEAF a rozvoj osobního/profesního života

## Agregovaně

Otázka: *Čo myslíš, do akej miery ti LEAF pomohol v nasledujúcich oblastiach osobného alebo profesijného života?*

```{r leaf-development}
leaf %>% 
  mutate(across(starts_with("S2Q5"),
                ~fct_relevel(., "netýka sa ma")),
         across(starts_with("S2Q5"),
                ~fct_rev(.))) %>% 
  desc_table(starts_with("S2Q5"), var_labs_df)
```

\newpage

## Podle země bydliště

Otázka: *Čo myslíš, do akej miery ti LEAF pomohol v nasledujúcich oblastiach osobného alebo profesijného života?*

```{r leaf-development-country}
leaf %>% 
  mutate(across(starts_with("S2Q5"),
                ~fct_relevel(., "netýka sa ma")),
         across(starts_with("S2Q5"),
                ~fct_rev(.))) %>% 
  desc_table(c(starts_with("S2Q5"), "S4Q5"), var_labs_df, groupby = "S4Q5")
```

\newpage

## Podle regionu bydliště (Slovensko)

Otázka: *Čo myslíš, do akej miery ti LEAF pomohol v nasledujúcich oblastiach osobného alebo profesijného života?*

```{r leaf-development-region}
leaf %>% 
  mutate(across(starts_with("S2Q5"),
                ~fct_relevel(., "netýka sa ma")),
         across(starts_with("S2Q5"),
                ~fct_rev(.))) %>% 
  desc_table(c(starts_with("S2Q5"), "region"), var_labs_df, groupby = "region")
```

\newpage

## Podle ekonomického profilu

Otázka: *Čo myslíš, do akej miery ti LEAF pomohol v nasledujúcich oblastiach osobného alebo profesijného života?*

```{r leaf-development-profile}
leaf %>% 
  mutate(across(starts_with("S2Q5"),
                ~fct_relevel(., "netýka sa ma")),
         across(starts_with("S2Q5"),
                ~fct_rev(.))) %>% 
  desc_table(c(starts_with("S2Q5"), "S4Q7"), var_labs_df, groupby = "S4Q7") %>% 
  fontsize(size = 6, part = "header") %>% 
  fontsize(size = 7, j = -1, part = "body") %>% 
  fontsize(size = 8, j = 1, part = "body")
```

\newpage

## Podle věku

Otázka: *Čo myslíš, do akej miery ti LEAF pomohol v nasledujúcich oblastiach osobného alebo profesijného života?*

```{r leaf-development-age}
leaf %>% 
  mutate(across(starts_with("S2Q5"),
                ~fct_relevel(., "netýka sa ma")),
         across(starts_with("S2Q5"),
                ~fct_rev(.))) %>% 
  desc_table(c(starts_with("S2Q5"), "S4Q2"), var_labs_df, groupby = "S4Q2") %>% 
  fontsize(size = 8, part = "header") %>% 
  fontsize(size = 8, j = -1, part = "body")
```

\newpage

# LEAF a životní rozhodnutí

## Agregovaně

Otázka: *Čo myslíš, do akej miery ti LEAF pomohol v nasledujúcich oblastiach osobného alebo profesijného života?*

```{r leaf-inspiration}
desc_table(leaf, starts_with("S2Q6"), var_labs_df)
```

\newpage

## Podle země bydliště

Otázka: *Čo myslíš, do akej miery ti LEAF pomohol v nasledujúcich oblastiach osobného alebo profesijného života?*

```{r leaf-inspiration-country}
desc_table(leaf, c(starts_with("S2Q6"), "S4Q5"), var_labs_df, groupby = "S4Q5")
```

\newpage

## Podle regionu bydliště (Slovensko)

Otázka: *Čo myslíš, do akej miery ti LEAF pomohol v nasledujúcich oblastiach osobného alebo profesijného života?*

```{r leaf-inspiration-region}
desc_table(leaf, c(starts_with("S2Q6"), "region"), var_labs_df, groupby = "region")
```

\newpage

## Podle ekonomického profilu

Otázka: *Čo myslíš, do akej miery ti LEAF pomohol v nasledujúcich oblastiach osobného alebo profesijného života?*

```{r leaf-inspiration-profile}
desc_table(leaf, c(starts_with("S2Q6"), "S4Q7"), var_labs_df, groupby = "S4Q7") %>% 
  fontsize(size = 6, part = "header") %>% 
  fontsize(size = 7, j = -1, part = "body") %>% 
  fontsize(size = 8, j = 1, part = "body")
```

\newpage

## Podle věku

Otázka: *Čo myslíš, do akej miery ti LEAF pomohol v nasledujúcich oblastiach osobného alebo profesijného života?*

```{r leaf-inspiration-age}
desc_table(leaf, c(starts_with("S2Q6"), "S4Q2"), var_labs_df, groupby = "S4Q2") %>% 
  fontsize(size = 8, part = "header") %>% 
  fontsize(size = 8, j = -1, part = "body")
```

\newpage

# Aktivity za poslední dva roky

## Agregovaně

Otázka: *Čomu z nasledujúcich aktivít sa za posledný rok-dva systematicky venuješ?*

```{r activities}
desc_table(leaf, starts_with("S3Q1"), var_labs_df)
```

\newpage

## Podle země bydliště

Otázka: *Čomu z nasledujúcich aktivít sa za posledný rok-dva systematicky venuješ?*

```{r activities-country}
desc_table(leaf, c(starts_with("S3Q1"), "S4Q5"), var_labs_df, groupby = "S4Q5")
```

\newpage

## Podle regionu bydliště (Slovensko)

Otázka: *Čomu z nasledujúcich aktivít sa za posledný rok-dva systematicky venuješ?*

```{r activities-region}
desc_table(leaf, c(starts_with("S3Q1"), "region"), var_labs_df, groupby = "region")
```

\newpage

## Podle ekonomického profilu

Otázka: *Čomu z nasledujúcich aktivít sa za posledný rok-dva systematicky venuješ?*

```{r activities-profile}
desc_table(leaf, c(starts_with("S3Q1"), "S4Q7"), var_labs_df, groupby = "S4Q7") %>% 
  fontsize(size = 6, part = "header") %>% 
  fontsize(size = 7, j = -1, part = "body") %>% 
  fontsize(size = 8, j = 1, part = "body")
```

\newpage

## Podle věku

Otázka: *Čomu z nasledujúcich aktivít sa za posledný rok-dva systematicky venuješ?*

```{r activities-age}
desc_table(leaf, c(starts_with("S3Q1"), "S4Q2"), var_labs_df, groupby = "S4Q2") %>% 
  fontsize(size = 8, part = "header") %>% 
  fontsize(size = 8, j = -1, part = "body")
```

\newpage

# Současná forma kontaktu s LEAFem

## Agregovaně

Otázka: *Akou formou máš dnes kontakt s LEAF?*

```{r contact}
desc_table(leaf, starts_with("S3Q4"), var_labs_df)
```

\newpage

## Podle země bydliště

Otázka: *Akou formou máš dnes kontakt s LEAF?*

```{r contact-country}
desc_table(leaf, c(starts_with("S3Q4"), "S4Q5"), var_labs_df, groupby = "S4Q5")
```

\newpage

## Podle regionu bydliště (Slovensko)

Otázka: *Akou formou máš dnes kontakt s LEAF?*

```{r contact-region}
desc_table(leaf, c(starts_with("S3Q4"), "region"), var_labs_df, groupby = "region")
```

\newpage

## Podle ekonomického profilu

Otázka: *Akou formou máš dnes kontakt s LEAF?*

```{r contact-profile}
desc_table(leaf, c(starts_with("S3Q4"), "S4Q7"), var_labs_df, groupby = "S4Q7") %>% 
  fontsize(size = 6, part = "header") %>% 
  fontsize(size = 7, j = -1, part = "body") %>% 
  fontsize(size = 8, j = 1, part = "body")
```

\newpage

## Podle věku

Otázka: *Akou formou máš dnes kontakt s LEAF?*

```{r contact-age}
desc_table(leaf, c(starts_with("S3Q4"), "S4Q2"), var_labs_df, groupby = "S4Q2") %>% 
  fontsize(size = 8, part = "header") %>% 
  fontsize(size = 8, j = -1, part = "body")
```

\newpage

# Osobní vliv na společenské dění

## Agregovaně

Otázka: *Ako hodnotíš svoj celkový vplyv na spoločenské dianie okolo seba, ktorý máš zo svojej pozície?*

```{r personal-influence}
leaf %>% 
  mutate(S5Q1_a = as_factor(S5Q1_a)) %>% 
  desc_table(S5Q1_a, var_labs_df)
```

\newpage

## Podle země bydliště

Otázka: *Ako hodnotíš svoj celkový vplyv na spoločenské dianie okolo seba, ktorý máš zo svojej pozície?*

```{r personal-influence-country}
leaf %>% 
  mutate(S5Q1_a = as_factor(S5Q1_a)) %>% 
  desc_table(c("S5Q1_a", "S4Q5"), var_labs_df, groupby = "S4Q5")
```

\newpage

## Podle regionu bydliště (Slovensko)

Otázka: *Ako hodnotíš svoj celkový vplyv na spoločenské dianie okolo seba, ktorý máš zo svojej pozície?*

```{r personal-influence-region}
leaf %>% 
  mutate(S5Q1_a = as_factor(S5Q1_a)) %>% 
  desc_table(c("S5Q1_a", "region"), var_labs_df, groupby = "region")
```

\newpage

## Podle ekonomického profilu

Otázka: *Ako hodnotíš svoj celkový vplyv na spoločenské dianie okolo seba, ktorý máš zo svojej pozície?*

```{r personal-influence-profile}
leaf %>% 
  mutate(S5Q1_a = as_factor(S5Q1_a)) %>% 
  desc_table(c("S5Q1_a", "S4Q7"), var_labs_df, groupby = "S4Q7") %>% 
  fontsize(size = 6, part = "header") %>% 
  fontsize(size = 7, j = -1, part = "body") %>% 
  fontsize(size = 8, j = 1, part = "body")
```

\newpage

## Podle země věku

Otázka: *Ako hodnotíš svoj celkový vplyv na spoločenské dianie okolo seba, ktorý máš zo svojej pozície?*

```{r personal-influence-age}
leaf %>% 
  mutate(S5Q1_a = as_factor(S5Q1_a)) %>% 
  desc_table(c("S5Q1_a", "S4Q2"), var_labs_df, groupby = "S4Q2") %>% 
  fontsize(size = 8, part = "header") %>% 
  fontsize(size = 8, j = -1, part = "body")
```
